# 请教陈版：有限合伙企业非同一控制下商誉问题

提问人：Elvis-He 时间：2018-06-13 22:46:34
请教陈版，ABC是三个有限合伙企业，C的实际控制人由A变成B，A和B是非同一控制下的两个有限合伙企业，那么B溢价购买的情况下是否会产生商誉？若产生商誉，因ABC均为有限合伙，可否把商誉放到其他综合收益？

回答人：chenyiwei
首先看C是否构成“业务”？一般有限合伙企业是作为投资主体设立的情况较多，除了持有各项投资以外，无其他经营性资产。在此情况下，收购合伙企业一般不会产生商誉。但也可能存在例外情况，例如某个合伙企业控制了一家或多家被投资公司，收购方将这些被控股的子公司纳入合并报表范围，此时在合并报表层面会产生商誉。